臺灣臺中地方法院民事判決         
                                     111年度勞簡字第77號
原      告  陳李阿盆
            劉春伶  
            廖星俞  
上三人共同
訴訟代理人  陳俐均律師（法扶律師）
被      告  雅客環保工程有限公司（111年6月9日解散）


法定代理人  胡智清  

上列當事人間給付工資等事件， 本院於民國111年6月30日言詞
辯論終結，判決如下：
    主    文
一、被告應給付原告乙○○○新臺幣41,110元，及自民國111年6月1
    3日起至清償日止，按週年利率百分之五計算之利息。
二、被告應給付原告丁○○新臺幣40,276元，及自民國111年6月13
    日起至清償日止，按週年利率百分之五計算之利息。
三、被告應給付原告丙○○新臺幣40,276元，及自民國111年6月13
    日起至清償日止，按週年利率百分之五計算之利息。　　
四、被告應提繳新臺幣7,200元至原告乙○○○於勞工保險局設立之
    勞工退休金專戶。
五、被告應提繳新臺幣7,968元至原告丁○○於勞工保險局設立之
    勞工退休金專戶。
六、被告應提繳新臺幣7,968元至原告丙○○於勞工保險局設立之
    勞工退休金專戶。　
七、訴訟費用由被告負擔。
八、本判決第一、四項得假執行。但被告如以新臺幣48,310元為
    原告乙○○○預供擔保，得免為假執行。
九、本判決第二、五項得假執行。但被告如以新臺幣48,244元為
    原告丁○○預供擔保，得免為假執行。
十、本判決第三、六項得假執行。但被告如以新臺幣48,244元為
    原告丙○○預供擔保，得免為假執行。
    事實及理由
甲、程序部分：
一、按解散之公司除因合併、分割或破產而解散外，應行清算；
    解散之公司，於清算範圍內，視為尚未解散；法人至清算終
    結止，在清算之必要範圍內，視為存續，公司法第24條、第
    25條、民法第40條第2 項分別定有明文。是經解散之公司，
    其法人人格並非即告消滅，必須經清算程序，並俟清算完結
    後，始喪失其人格。又按股份有限公司之清算，以董事為清
    算人，但本法或章程另有規定或股東會另選清算人時，不在
    此限，此觀之公司法第322 條第1 項規定自明。查，臺南市
    政府於民國111 年6 月9 日以府經工商字第11100116220 號
    函將被告公司予以解散登記在案，該公司並未向本院聲報清
    算完結，此有臺南市政府函文、被告公司變更登記表、章程
    等附卷可稽（本院卷第69至77、159、191至195頁）。又被
    告公司於111年6月1日召集之股東會選任甲○○為清算人，此
    有本院依職權司法院連線工商登記列印被告公司股東會同意
    書可憑（本院卷第197頁），即應以甲○○為被告公司之法定
    代理人，合先敘明。
二、被告未於言詞辯論期日到場，核無民事訴訟法第386 條各款
    所列情形，爰依原告之聲請，依同法第436條第2項、第385 
    條第1 項前段規定，由其一造辯論而為判決。
三、按訴狀送達後，原告不得將原訴變更或追加他訴，但擴張或
    減縮應受判決事項之聲明者，不在此限，民事訴訟法第255
    條第1項第3款定有明文。本件原告於111年6月30日當庭將原
    起訴聲明第一項關於原告丁○○、原告丙○○請求金額變更為：
    被告應給付原告丁○○、丙○○新臺幣（下同）40,276元，及自
    起訴狀繕本送達翌日起至清償日止，按週年利率百分之5計
    算之利息，核屬減縮應受判決事項之聲明，揆諸前開說明，
    應予准許。
乙、實體部分：
壹、原告方面：
一、原告乙○○○、丁○○、丙○○3人依序自110年6月15日起、110年7
    月15日起、110年7月15日起任職被告公司，擔任清潔員，約
    定薪資均為每月新臺幣（下同）24,000元，每月全勤獎金1,
    000元、每月油資500元，如上班時間為中班（工作時間自10
    時30分至19時30分）另有工作獎金500元，週末加班固定給
    付1,280元。被告於110年12月28日由人資經理陳妍華轉達告
    知「公司因經營不善終止營業」終止勞動契約之意思表示。
    被告均未依法給予原告3人之12月份工資、預告工資、資遣
    費、按月提繳勞工退休金等，原告3人於111年1月18日向財
    團法人臺中市（縣）勞資關係協會申請調解，然因被告未出
    席而調解不成立。為此，原告3人爰依據勞動契約及勞動基
    準法等法律關係，提起本件訴訟。
二、原告3人請求金額、項目，如下：
  ㈠薪資差額：
　⒈原告乙○○○之12月份工資為24,000元，全勤獎金1,000元，每
    月油資補助500元，於110年12月31日加班工資1,280元，依
    打卡紀錄可之為輪值中班，另有輪值中班津貼500元，被告
    積欠原告乙○○○工資共計28,280元（24,000＋1,000＋500＋1,28
    0＋500）。
　⒉原告丁○○之12月份工資為24,000元，全勤獎金1,000元，每月
    油資補助500元，於110年12月19日加班工資1,280元，被告
    積欠原告丁○○工資共計26,780元（24,000＋1,000＋500＋1,280
    ）。
  ⒊原告丙○○之12月份工資為24,000元，全勤獎金1,000元，每月
    油資補助500元，於110年12月19日加班工資1,280元，被告
    積欠原告丁○○工資共計26,780元（24,000＋1,000＋500＋1,280
    ）。
  ㈡預告工資：被告於110年12月間，以經營不善，停止營業為由
    （嗣後已解算），而資遣原告乙○○○、丁○○、丙○○，依據勞
    動基準法第16條第1項第3款規定，原告3人得請求10日預告
    工資各為8,000元（計算式：24,000÷30×10）。
  ㈢資遣費：原告乙○○○自110年8月4日至110年12月28日任職被告
    ，實際年資為4.83個月（即0.4025年），請求資遣費為4,83
    0元（計算式：24,000元×0.4025×1/2）。原告丁○○、丙○○均
    自110年7月15日起至110年12月28日止，任職被告，被告應
    給付資遣費均為5,496元（計算式：24,000×0.458×1/2）。
　㈣提繳勞工退休金：
　⒈原告乙○○○自110年6月15日起至110年12月28日止任職被告，
    被告未依規定提繳足額退休金，因被告遲至110年8月4日始
    為原告乙○○○投保，原告乙○○○亦無法提出110年6月15日到職
    之文件，依據勞工退休條例第14條第1項、第31條第1項規定
    ，請求被告提繳7,200元（計算式：1,440×5）至原告乙○○○
    之勞工退休金個人專戶。
　⒉原告丁○○、丙○○均自110年7月15日起至110年12月28日止任職
    被告，然被告未依規定提繳足額退休金，請求被告提繳7,96
    8元至原告丁○○、丙○○之勞工退休金個人專戶。
三、聲明：如主文欄第1至6項所示。　　　
貳、被告方面：
    被告未於言詞辯論期日到場，亦未提出準備書狀作何聲明或
    陳述。　
叁、得心證之理由：
一、查，原告乙○○○自110年8月4日起、原告丁○○、丙○○均自110
    年7月15日起任職被告，擔任清潔員，約定薪資為每月新臺
    幣（下同）24,000元，每月全勤獎金1,000元、每月油資補
    助500元，如上班時間為中班（工作時間自10時30分至19時3
    0分）另有工作獎金500元。被告公司110年12月28日無預警
    由公司督導主管告知「公司因經營不善終止營業」終止勞動
    契約之意思表示，嗣後被告亦經臺南市政府於111 年6 月9 
    日以府經工商字第11100116220 號命令解散等事實，被告因
    未依法給付原告3人薪資工資、資遣費、特別休假未休之工
    資等，原告3人乃於111年1月18日向財團法人臺中市（縣）
    勞資關係協會申請調解，然因被告未出席而調解不成立等情
    ，業據其等提出財團法人臺中市（縣）勞資關係協會勞資爭
    議調解紀錄、個人網路申報及查詢作業、打卡紀錄、勞工退
    休金個人專戶資料等為證（見本院卷第35至61頁），核與原
    告等人主張之事實相符；且被告已於相當時期受合法之通知
    ，而未於言詞辯論期日到場，亦未提出準備書狀為任何爭執
    ，依民事訴訟法第280條第3項準用同條第1項規定，堪認原
    告3人上開主張為真實。
二、茲將原告3人請求項目、金額，分述如下：
  ㈠工資部分：
  ⒈原告乙○○○之12月份工資為24,000元，全勤獎金1,000元，每
    月油資補助500元，於110年12月31日加班工資1,280元，依
    打卡紀錄可之為輪值中班，另有輪值中班津貼500元，被告
    積欠原告乙○○○工資共計28,280元【計算式：24,000＋1,000＋
    500＋1,280＋500＝28,280】。
  ⒉原告丁○○之12月份工資為24,000元，全勤獎金1,000元，每月
    油資補助500元，於110年12月19日加班工資1,280元，被告
    積欠原告丁○○工資共計26,780元【計算式：24,000＋1,000＋5
    00＋1,280＝26,780】。
  ⒊原告丙○○之12月份工資為24,000元，全勤獎金1,000元，每月
    油資補助500元，於110年12月19日加班工資1,280元，被告
    積欠原告丁○○工資共計26,780元【計算式：24,000＋1,000＋5
    00＋1,28026,780】。
　㈡請求資遣費、預告工資部分：　
　⒈按勞工適用本條例之退休金制度者，適用本條例後之工作年
    資，於勞動契約依勞動基準法第11條、第13條但書、第14條
    及第20條或職業災害勞工保護法第23條、第24條規定終止時
    ，其資遣費由雇主按其工作年資，每滿1年發給2分之1個月
    之平均工資，未滿1年者，以比例計給；最高以發給6個月平
    均工資為限，不適用勞動基準法第17條之規定。分別為勞動
    基準法第17條第1項、勞工退休金條例第12條第1項亦有明文
    。被告依據臺南市政府於111 年6 月9 日以府經工商字第11
    100116220 號命令解散，堪認被告客觀上確實已歇業。原告
    3人與被告間之勞動契約既因被告歇業而終止，符合勞動基
    準法第11條第1款所定之情形，又被告於終止勞動契約時，
    並未提前預告原告3人，原告3等人請求被告給付資遣費、預
    告工資，自屬有據。
　⒉資遣費部分：原告乙○○○自110年8月4日至110年12月28日任職
    被告，實際年資為4.83個月（即0.4025年），請求資遣費為
    4,830元（計算式：24,000元×0.4025×1/2）。原告丁○○、丙○○均自110年7月15日起至110年12月28日止，任職被告，被
    告應給付資遣費均為5,496元【計算式：24,000×0.458×1/2
    】。請求被告給付上開資遣費，即屬有據。
　⒊預告工資部分：
　　按雇主依第11條或第13條但書規定終止勞動契約者，其預告
    期間依左列各款之規定：一、繼續工作3個月以上1年未滿者
    ，於10日前預告之。二、繼續工作1年以上3年未滿者，於20
    日前預告之。三、繼續工作3年以上者，於30日前預告之；
    雇主未依第一項規定期間預告而終止契約者，應給付預告期
    間之工資，勞基法第16條定有明文。查，原告3人在被告任
    職已繼續工作3個月以上2年未滿，被告依法應於10日以前預
    告終止勞動契約，是原告乙○○○、丁○○、丙○○各得請求10日
    預告工資8,000元【計算式:24,000元÷30×10＝8,000元】，應
    予准許。
　㈢提繳勞工退休金部分：
　　按雇主應為第7條第1項規定之勞工負擔提繳之退休金，不得
    低於勞工每月工資百分之6。第1項至第3項所定每月工資及
    前項所定每月執行業務所得，由中央主管機關擬訂月提繳分
    級表，報請行政院核定之。雇主未依本條例之規定按月提繳
    或足額提繳勞工退休金，致勞工受有損害者，勞工得向雇主
    請求損害賠償。勞工退休金條例第14條第1項、第5項、第31
    條第1項分別定有明文。原告3人任職期間，被告未依原告之
    工資按月提繳勞工退休金，則原告依勞工退休金條例第31條
    第1項規定，分別請求被告補提繳勞工退休金7,200元、7,96
    8元、7,968元至原告乙○○○、丁○○、丙○○之勞工退休金個人
    專戶，即屬有據。 　
三、按給付無確定期限者，債務人於債權人得請求給付時，經其
    催告而未為給付，自受催告時起，負遲延責任。其經債權人
    起訴而送達訴狀，或依督促程序送達支付命令，或為其他相
    類之行為者，與催告有同一之效力。又遲延之債務以支付金
    錢為標的者，債權人得請求依法定利率計算之遲延利息，民
    法第229 條、第233 條第1 項分別定有明文。本件原告3人
    請求被告給付資遣費、預告工資等，均為有理由，已如前述
    ；被告迄未給付，應負遲延責任。又本件起訴狀繕本係於11
    1年6月2日依寄存送達予被告（見本院卷第143頁送達證書）
    。故原告3人請求被告給付自起訴狀繕本送達生效之翌日（
    即111年6月13日）起至清償日止，按週年利率百分之5計算
    之法定遲延利息，為有理由，應予准許。
四、綜上所述，原告3人基於兩造間之勞動契約法律關係及上開
    勞動基準法、勞工保險條例等規定，請求：㈠被告分別給付
    原告乙○○○41,110元、原告丁○○40,276元、原告丙○○40,276
    元，及均自起訴狀繕本送達翌日即111年6月13日起至清償日
    止按年息百分之5計算之法定遲延利息；㈡被告應分別提繳7,
    200元、7,968元、7,968元至原告乙○○○、丁○○、丙○○於勞動
    部勞工保險局所設立之勞工退休金個人專戶，均為有理由，
    應予准許。
肆、又法院就勞工之給付請求，為雇主敗訴之判決時，應依職權
    宣告假執行。前項情形，法院應同時宣告雇主得供擔保或將
    請求標的物提存而免為假執行。勞動事件法第44條第1 項、
    第2 項亦有明文。本件原告乙○○○、丁○○、丙○○如主文第1至
    6 項所示勝訴部分，既屬就勞工之給付請求，所為被告敗訴
    之判決，依勞動事件法第44條第1 項、第2 項規定，應依職
    權宣告假執行，並同時宣告被告提供相當擔保金額後，得免
    為假執行。
伍、訴訟費用之負擔依據：民事訴訟法第78條。
中　　華　　民　　國　　111 　年　　7 　　月　　14　　日
                  勞動法庭    法  官  吳昀儒   
正本係照原本作成。
如對本判決上訴，須於判決送達後20日內向本院提出上訴狀。如
委任律師提起上訴者，應一併繳納上訴審裁判費。
中　　華　　民　　國　　111 　年　　7 　　月　　14　　日
                              書記官  何惠文